Møte 04.03.2025 - Oppsummering
Tilstede: Luka & Åse

Hva som ble diskutert:
- Diskuterte videre om visuelle presets, spill-funksjoner og spill progressjon
    - Venn til Luka kan lage graphics vi kan bruke
    - Vi vil ha tilgang til: forskjellige bakgrunner med forskjellige topics/enviroments, spillkarakter, forskjellige monstre, animert spillkarakter (som å gå fremover)
    - Ideer: forskjellige nivåer med forskjellige enviroments, “boss arena”, sewer environment: spiller kan teleportere gjennom rør, spillkarakter kan skaffe seg forskjellige våpner.
- Fordelte mer konkrete oppgaver (basert på MVP) blant medlemmer
- Gikk gjennom tilbakemelding fra Oblig 1 og planlagte endringer å gjøre
