Møte 01.05.2025
Tilstede: Åse, Luka, Ole, Even

- Alle jobba med forskjellige ting til innlevering:
- Opprett og skrevet på brancher samt parprogrammert:
- Jobbet med blant annet:
- enemy bevegelse og spawning
- fikset bugs angående enemy hitboxes med hoppe kollisjon
- fikset på kode i forhold til sonarQube 
- lagt til evig bakgrunns generasjon
- fikset på tester
- laget tester
- oppdatert readme.md
- implementert hjelpeside side
- lagt til credits for lyd og skin
- Vi må fortsatt:
- legge til credits for kompis til Luka
